【裁判字號】    90,簡上,44
【裁判日期】    900530
【裁判案由】    竊盜
【裁判全文】
臺灣高雄地方法院刑事判決                            九十年度簡上字第四四號
    上  訴  人
    即  被  告  乙○○
    輔  佐  人  丁○
    選任辯護人  黃奉彬律師
右列上訴人因傷害案件，不服甲○高雄簡易庭九十年度雄簡字五七號中華民國九十年
一月三十日所為第一審簡易判決（聲請簡易判決處刑案號：八十九年度偵字第二六六
二六號），提起上訴，甲○管轄之第二審合議庭判決如左：
    主  文
上訴駁回。
    事  實
一、乙○○意圖為自己不法之所有，於民國八十九年十一月二十四日上午十二時五十
    分許，在高雄市前金區○○○路五九號大立百貨公司一樓ＰＯＬＯ專櫃內，竊取
    短袖羊毛衣一件、藍色襪子一雙（約共值新台幣五千九百元），得手後藏置於所
    穿著之外套內正欲離去之際，為該專櫃店員丙○○發覺後報警當場查獲，並扣得
    上開短袖羊毛衣一件、藍色襪子一雙發還大立百貨公司一樓ＰＯＬＯ專櫃（由店
    員丙○○具領）。
二、案經高雄市政府警察局新興分局報請臺灣高雄地方法院檢察署檢察官偵查起訴。
    理  由
一、訊據被告即上訴人乙○○矢口否認有前揭犯行，辯稱：伊家境不錯，不是沒有錢
    ，且有辦信用卡，沒有必要去偷；且伊因為騎機車，故攜帶外套；又伊習慣將東
    西放在外套下面；案發當天伊買東西時，是將毛衣、襪子放在一雙手，另一雙手
    放外套，因為要挑另外的東西，就將外套放在另一雙手之毛衣、襪子上；復伊尚
    未離開該專櫃，伊並無竊盜之意；至於警訊中伊並未承認竊盜，於偵查中檢察官
    偵訊時，伊以為這樣講就可以早一點回家云云。惟查，被告即上訴人右開犯罪事
    實，業據上訴人乙○○於警、偵訊中供承不諱，於警訊中供稱：我偷取毛衣及襪
    子是要送我母親當做聖誕節禮物，我本來想要買的但錢不夠只好用偷的。我今（
    ２４）日在閒逛大立百貨ＰＯＬＯ專櫃時，發現紫色毛衣及襪子很喜歡，我便趁
    專櫃人員不注意時，將毛衣及襪子偷取後藏放在我拿在手上外套內（自己所穿）
    ，要離去時被當場查獲等語。並於偵查中於檢察官訊問是否在伊身上取出毛衣一
    件、襪子一雙時，答稱：是；並供稱：沒有行竊習慣，知道錯了等語。核與證人
    丙○○證述之情節大致相符，證人丙○○證稱：我發現他（即本件上訴人）用外
    套緊緊包住衣服夾在手上，我覺得可疑，就注意她；我看到被告（即上訴人）偷
    東西，當時我看到她用外套包住毛衣及襪子，我就一直注意她，她緊張東西就掉
    在地上，我問她，她否認，我就請主管來處理，後來她是在主管那邊承認的；我
    是發現毛衣，她掉在地上只有毛衣，襪子是同事發現她偷完放在包包裡，乘著我
    去找主管時，她才把襪子放回去櫃子上等語。雖上訴人以前詞置辯，然有錢不代
    表不會偷東西，且除非有竊盜習慣，否則一般人是不會有把尚未結帳之東西放在
    外套下刻意離開店家視線加以隱藏之理，上訴人身為大學生，為伊所自承，對此
    淺顯之常識當無不知之理。又上訴人既身為大學生，對於警偵訊中之筆錄內容、
    含意及其重要性顯無不知之理，自不可能僅為早一點回家，即於未竊取財物之情
    形下自承有竊盜行為；又除非係特技或雜耍人員，殆無可能如上訴人所言於買東
    西時，將毛衣、襪子放在一雙手，另一雙手放外套（非用拿，而係用放的），因
    為要挑另外的東西，就將外套放在另一雙手之毛衣、襪子上；此不僅違反人之習
    性，且除非有他人幫助，否則亦無可能；又上訴人已將毛衣、襪子偷取置於自己
    實力支配之下，已如前述，伊有無離開上開ＰＯＬＯ專櫃，要非所問。此外復有
    贓物認領保管收據一紙在卷可資佐證。事證明確，被告犯堪以認定，應予依法論
    科。
二、核上訴人所為，係犯刑法第三百二十條第一項之竊盜罪。原審因而適用刑法第三
    百二十條第一項、第四十二條第二項，罰金罰鍰提高標準條例第一條前段、第二
    條之規定，以簡易判決量處被告罰金五千元，如易服勞役以三百元折算一日。經
    核認事用法均無違誤，量刑亦稱妥適，上訴人即被告上訴意旨仍執前詞指摘原判
    決不當，為無理由，應予駁回。又上訴人身為大學生，犯此罪行後猶砌詞飾卸，
    毫無悔意，甲○認上訴人所處之刑不宜宣告緩刑，附此敘明
據上論斷，應依刑事訴訟法第四百五十五條之一第一項、第三項、第三百六十八條，
判決如主文。
本案經檢察官高碧霞到庭執行職務。
中      華      民      國      九十      年      五    月      三十    日
                                  臺灣高雄地方法院刑事第六庭
                                    審判長  法  官  趙家光
                                            法  官  洪榮家
                                            法  官  張世賢
右正本證明與原本無異。
如不服本判決，應於判決送達後十日內，向甲○提出上訴狀。
                                            書記官  蔡琬玲
中      華      民      國      九十      年      五    月      三十    日


司法院資訊處製作；財團法人民間司法改革基金會備份。
